臺灣臺東地方法院刑事判決　　　　　　　　　　　　　　九十三年度易字第五七號
　　公　訴　人　臺灣臺東地方法院檢察署檢察官
　　被　　　告　乙○○
右列被告因傷害案件，經檢察官提起公訴（九十三年度偵字第二八五號），本院判決
如左：
    主  文
乙○○傷害人之身體，處有期徒刑肆月，如易科罰金，以佰元折算壹日。
    事  實
一、乙○○與甲○○同居，其等二人間為家庭暴力防治法第三條第二款之家庭成員關
    係。乙○○於民國九十二年十月三日晚上十一時許，在臺東市○○路○段一五三
    巷七弄四三號甲○○住處，因委託買賣自小貨車一事，與甲○○發生爭吵，甲○
    ○要求乙○○離開，引起其不滿，其竟基於傷害之故意，以用拳頭毆打及用手抓
    住頭部撞擊牆壁之方式，傷害甲○○之身體，並於甲○○跌倒在地後，以膝蓋壓
    住甲○○胸部，致甲○○受有左側頭皮血腫約五公分、左唇鈍傷瘀血等傷害。嗣
    經甲○○大聲呼喊救命，引來房東王源福到場探視後，乙○○始罷手離去。
二、案經臺東縣警察局臺東分局報請臺灣臺東地方法院檢察署檢察官偵查起訴。
    理  由
一、訊據被告乙○○雖自承於前開時間、地點與告訴人甲○○發生爭吵、出手毆打告
    訴人，並因而致告訴人受有傷害，惟矢口否認有何毆打告訴人頭部之行為，辯稱
    ：告訴人先動手推打，其始於閃躲後用手撥打反擊，其間雖有摑打告訴人嘴巴，
    然未攻擊頭部，且告訴人所受傷害非全由其毆打所造成，可能在拉扯間告訴人自
    己撞到桌腳等語。經查：
  (一)前開犯罪事實業據證人即告訴人甲○○指訴歷歷（參九十三年度核退字第八號卷
    第十八頁、警卷第三頁），核與證人即告訴人房東王源福證稱：聽到告訴人喊二
    聲「救命」，跑至告訴人家大喊「乙○○你在做什麼」，乙○○因而離去，當時
    告訴人頭上頭部腫了一個包，並說被告打她等語相符（參九十三年度核退字第八
    號卷第六頁、警卷第五頁），且有財團法人臺東基督教醫院出具之診斷證明書一
    份附卷可稽（參警卷第七頁）。
  (二)本件爭執發生於九十二年十月三日晚上十一時許，而告訴人至財團法人基督教醫
    院求診時間為當日晚上十一時五十五分，且證人王源福證稱係爭執後立即送告訴
    人就醫，是告訴人陳稱所受傷害係被告所造成，應可採信。其次，經醫生檢查結
    果，告訴人所受傷害為：左側頭皮有血腫約五公分，左唇有鈍傷及瘀血等，經核
    與被告自承摑打告訴人嘴巴、證人王源福證稱爭執後在現場見被告頭部腫一個包
    等，均相符合，足見前開被告所受傷害確係被告毆打所造成。
  (三)綜上所述，被告所辯顯與事實不符，不足採信，而本件事證明確，被告前開犯行
    應堪認定。至公訴意旨另認告訴人因本件被告知傷害行為另受有雙前臂及胸部壓
    痛等傷害；茲因該部分經檢查並無明顯外傷，有診斷證明書之記載可憑，是診斷
    證明書上所謂「雙前臂及胸部壓痛，顯係依告訴人之陳述而記載，非醫師之專業
    判斷，因該部分傷害缺乏其他證據可資佐證，自難遽予認定，併此敘明。
二、按被告與告訴人在本件爭執前有同居關係，業據被告自承在卷（參警卷第二頁、
    本院卷準備程序筆錄第三頁），參酌告訴人亦稱：被告案發當日晚上原想在其住
    處睡覺過夜等詞（參警卷第四頁），所承尚可採信，是其等二人間即屬家庭暴力
    防治法第三條第二款之家庭成員關係。核被告前開所為係犯刑法第二百七十七條
    第一項之傷害罪，並為家庭暴力防治法第二條第二項規定之家庭暴力罪。爰審酌
    被告無前科紀錄，素行尚佳，有臺灣高等法院被告全國前案紀錄表、刑案資料查
    註紀錄表各一份在卷可按，惟因細故即對共同生活之家庭成員施以傷害，且攻擊
    部位及於人體要害之頭部，足見被告對於個人生活堡壘之家庭和諧甚為漠視，且
    未能坦承全部犯行，犯後態度非佳等一切情狀，判處如主文所示之刑及易科罰金
    之折算標準。
據上論斷，應依刑事訴訟法第二百九十九條第一項前段，刑法第二百七十七條第一項
、第四十一條第一項前段，罰金罰鍰提高標準條例第一條前段、第二條，判決如主文
。
本案經檢察官丙○○到庭執行職務
中      華      民      國      九十三      年    七    月    二十八    日
                                  臺灣臺東地方法院刑事第二庭
                                    審判長法  官  蔡  勝  雄
                                          法  官  林  卉  聆
                                          法  官  鄭  峻  明
右正本證明與原本無異。
如不服本判決，應於判決送達後十日內向本院提出上訴狀。（須附繕本）
「切勿逕送上級法院」
                                          書記官  陳  美  鄉
中      華      民      國      九十三      年    七    月  二十八    日
附記：
中華民國刑法第二百七十七條第一項：
傷害人之身體或健康者，處三年以下有期徒刑、拘役或一千元以下罰金。
